臺灣高等法院高雄分院刑事判決　　　　　94年度上易字第11號
上　訴　人　臺灣高雄地方法院檢察署檢察官
被　　　告　甲○○
上列上訴人因被告違反毒品危害防制條例案件，不服臺灣高雄地
方法院93年度易字第1508號中華民國93年11月30日第一審判決（
起訴案號：臺灣高雄地方法院檢察署93年度毒偵字第5615號，併
案案號：臺灣高雄地方法院檢察署93年度毒偵字第7794、7795號
），提起上訴，本院判決如下：
    主  文
原判決撤銷。
甲○○連續施用第二級毒品，處有期徒刑拾月。吸管鏟子壹支，
沒收。
    事  實
一、甲○○前於民國91年間因施用毒品案件，經臺灣高雄地方法
    院裁定送強制戒治期滿後，由臺灣高雄地方法院檢察署檢察
    官於92年11月3 日以92年度戒毒偵字第975 號不起訴處分確
    定在案，猶不知悔改，明知安非他命業經公告列為毒品危害
    防制條例第2 條第2 項第2 款規定之第二級毒品，不得非法
    施用，竟基於施用第二級毒品之概括犯意，於93年7 月12日
    晚上9 時許，在其高雄縣鳳山市○○○路60巷3 號住處，以
    火燒烤之方式施用第二級安非他命1 次，嗣於93年7 月13日
    13 時45 分許，經高雄縣政府警察局鳳山分局通知其採集尿
    液送驗後，發現呈甲基安非他命陽性反應，因而查獲；甲○
    ○復基於同一施用第二級毒品之犯意，於93年8 月25日15時
    10分許回溯24小時內之某時，在不詳地點，施用第二級毒品
    安非他命1 次，嗣於同年8 月25日15時許，在高雄市前鎮區
    ○○○路與民裕街口遭警盤查，經其同意後採尿送驗，因檢
    驗結果呈甲基安非他命陽性反應而查獲；甲○○又基於同一
    施用第二級毒品之犯意，於93年9 月18日22時40分許回溯24
    小時內之某時，在不詳地點，施用第二級毒品安非他命1 次
    ，嗣於同年9 月18日15時許，自行持其所有供施用安非他命
    所用之夾鏈袋1 個、吸管鏟子1 支，前往高雄縣政府警察局
    刑警隊接受採尿，經送驗結果呈甲基安非他命陽性反應而查
    獲，並扣得其所有供施用安非他命所用之吸管鏟子1 支。
二、案經高雄縣政府警察局鳳山分局、高雄縣政府警察局、高雄
    市政府警察局前鎮分局分別報告臺灣高雄地方法院檢察署檢
    察官偵查起訴暨聲請併案審理。
    理  由
一、被告甲○○於原審法院審理時坦承於93年7 月12日晚上9 時
    許，在其高雄縣鳳山市○○○路60巷3 號住處，以火燒烤之
    方式施用第二級安非他命1 次等情不諱，而被告於93年7 月
    13 日13 時45分許經警採集其尿液送台灣檢驗技股份有限公
    司檢驗結果呈甲基安非他命陽反應，有該公司93年7 月27日
    KＺ 000000000000 號濫用藥物尿液檢驗報告1 份在卷可稽，
    堪信為真實。另被告於警偵詢時否認於93年8 月25日15時10
    分及93年9 月18日22時40分，2 次為警採尿前曾有施用第二
    級毒品安非他命犯行，惟被告該2 次經警採集其尿液送檢驗
    結果均呈甲基安非他命陽性反應，有高雄市立凱旋醫院93年
    9 月13日00000000號濫用藥物尿液檢驗報告、高雄醫學大學
    附設中和紀念醫院93年10月19日管藥認可字第005 號濫用藥
    物尿液檢驗報告各1 份在卷可參；按甲基安非他命經口服投
    與後，約百分之70於24小時內可自尿液中排出，其尿液內含
    甲基安非他命成分之檢出，與投與甲基安非他命的量、個人
    體質、檢驗儀器之精密度有關，通常採尿化驗是否呈陽性反
    應，應以投與後24小時內所採者為宜，此有行政院衛生署藥
    物食品檢驗局（80）藥檢壹字第4529號函可稽，足證被告確
    於上開2 次為警採尿前即93年8 月25日15時10分許回溯24小
    時內之某時，及93年9 月18日22時40分許回溯24小時內之某
    時，在不詳地點，各施用第二級毒品安非他命1 次，殆無疑
    義，此外，復有吸管鏟子1 支扣案可稽，被告否認該2 次施
    用安非他命犯行，應係卸責之詞，不足採信。又被告前於91
    年間因施用毒品案件，經臺灣高雄地方法院裁定送強制戒治
    期滿後，由臺灣高雄地方法院檢察署檢察官於92年11月3 日
    以92年度戒毒偵字第975 號不起訴處分確定之事實，有臺灣
    高雄地方法院檢察署92年度戒毒偵字第975 號不起訴處分書
    1 份可憑。被告於強制戒治期滿經檢察官不起訴處分後5 年
    內施用第二級毒品安非他命3 次之事證明確，犯行洵堪認定
    。
二、按安非他命為第二級毒品，毒品危害防制條例第2 條第2 項
    第2 款定有明文。被告於前開時地，3 次施用第二級毒品安
    非他命之行為，係犯毒品危害防制條例第10條第2 項之施用
    施用第二級毒品罪。被告持有第二級毒品毒品之行為應為施
    用第二級毒品毒品之行為所吸收，不另論罪。被告多次施用
    第二級毒品之行為，時間緊接，犯罪構成要件相同，顯係基
    於概括犯意反覆為之，為連續犯，應論以一罪，並加重其刑
    。被告於93年8 月25日15時10分許回溯24小時內之某時，及
    於93年9 月18日22時40分許回溯24小時內之某時，各施用第
    二級毒品安非他命1 次之犯行，雖未經公訴人起訴，惟此部
    分與公訴人起訴部分，有連續犯之裁判上一罪關係，本院自
    得併予審判。
三、被告犯罪事證既明，原審予以論罪科刑，固非無見，惟查：
    檢察官聲請併案審理部分即被告於93年8 月25日15時10分許
    回溯24小時內之某時，及於93年9 月18日22時40分許回溯24
    小時內之某時，各施用第二級毒品安非他命1 次之犯行，原
    審未予審理，尚有未洽。檢察官上訴意旨指摘原判決未及斟
    酌審判併案部分不當，核有理由，自應由本院將原判決撤銷
    改判。爰審酌被告曾因施用毒品案件經法院裁定送觀察、勒
    戒及強制戒治，經執行完畢釋放及不起訴處分後，5 年內又
    因施用毒品案件為警查獲3 次，足見被告並無悔意，且戒斷
    毒癮之意志不堅，惟念其犯罪係自戕行為，且犯後坦承部分
    犯行，態度尚可等一切情狀，量處如主文第2 項所示之刑，
    以示懲儆。扣案之吸管鏟子1 支，為被告所有供施用第二級
    毒品安非他命所用之物，併依刑法第38條第1 項第2 款規定
    宣告沒收。至扣案之注射針筒1 支及海洛因殘渣袋1 個，核
    與被告施用安非他命犯行無涉，不另諭知沒收，附此敘明。
    。
四、被告經合法傳喚，無正當理由不到庭，爰不待其陳述，逕行
　　判決。
據上論斷，應依刑事訴訟法第369 條第1 項前段、第371 條、第
364 條、第299 條第1 項前段，毒品危害防制條例第10條第2 項
，刑法第11條前段、第56條、第38條第1 項第2 款，判決如主文
。
本案經檢察官陳國全到庭執行職務。
中　　華　　民　　國　　94　　年　　2 　　月　　24　　日
                  刑事第六庭審判長法  官  王憲義
                                  法  官  張盛喜
                                  法  官  范惠瑩
以上正本證明與原本無異。
本判決不得上訴。
中　　華　　民　　國　　94　　年　　2 　　月　　25　　日
                                  書記官  魏文常
附錄本案論罪科刑法條全文：
毒品危害防制條例第10條第2 項：
施用第二級毒品者，處3 年以下有期徒刑。
